臺灣新竹地方法院刑事判決　　　　　　　　　　　　　　九十年度簡上字第六三號
　　上　訴　人　甲○○
　　即　被　告
右列上訴人因公共危險案件，不服本院竹北簡易庭九十年度竹北簡字第一０九號中華
民國九十年五月二十二日第一審簡易判決（聲請案號：臺灣新竹地方法院檢察署九十
年度偵字第一六六０號），提起上訴，本院管轄第二審之合議庭判決如左：
    主  文
上訴駁回。
甲○○緩刑貳年。
    事  實
一、甲○○為坐落於新竹縣湖口鄉○○○段上番子湖小段一三二之二六八、一三二之
    二六九地號（重測後分別為新竹縣湖口鄉○○村○○段三二、三三號地號）之所
    有權人，於民國七十二年三月二十日，將上揭一三二之二六九地號全部、一三二
    之二六八號地號內部分土地即住屋後面連接一三二之一六九地號之空地，及連屬
    之公有地使用權，總面積約三十二坪，以新台幣（下同）三十二萬元賣與宏傑社
    區代表王南爐，作為新竹縣湖口鄉○○村○○街二七巷二一號旁既成之村里道路
    ，提供作為宏傑社區巷道通行之用，並自七十五年宏傑社區完成後，供公眾通行
    迄今。嗣甲○○因認為王南爐未給付價金，竟基於壅塞陸路之概括犯意，於八十
    九年八月七日，在其新竹縣湖口鄉○○村○○街二七巷二一號住宅旁即其所賣與
    王南爐之土地已鋪設柏油之既成巷道口，以豎立鐵絲網之方式將道路圍住（聲請
    書誤載為以傾倒混凝土固定之方式），而壅塞道路致生公眾往來危險，而該路障
    嗣於九十年二月二十三日經新竹縣湖口鄉公所函請新竹縣警察局竹北分局新工派
    出所派員清除後，甲○○復承前之概括犯意，於同年月二十七日上午九時許，於
    同樣地點豎立板模將道路圍起，並僱請不知情之戴國鍍傾倒混凝土於板模間，而
    壅塞前揭道路，致生公眾往來危險，嗣為警於當日上午九時四十五分當場查獲。
二、案經新竹縣警察局竹北分局報請臺灣新竹地方法院檢察署檢察官聲請簡易判決處
    刑。
    理  由
一、訊據被告即上訴人甲○○對於右揭時、地連續以豎立鐵絲網及灌混凝土之方式設
    置路障將前開道路圍起之事實並不否認，惟矢口否認有何公共危險之犯行，辯稱
    ：該道路之土地是伊所有，伊認為該道路並非既成道路遂將路圍起，而且伊有設
    置告示牌，不會發生危險云云。經查：新竹縣湖口鄉○○村○○街二十七巷二十
    一號（即同鄉○○段三二、三三地號旁）既成之村里道路，於七十五年間宏傑社
    區完成後即供公眾通行，為被告所不否認，且湖口鄉公所於十餘年間對該道路均
    有進行維護，現仍由湖口鄉公所養護，有湖口鄉公所九十年四月二十五日湖所建
    字第9005210號函附卷可稽，而被告以鐵絲網、混凝土將該道路圍起，使人車根
    本無法通行等情，亦有照片七張在卷足佐，是被告所壅塞之道路既係供公眾通行
    多年之陸路，人車於通行該處時即會因為被告所設置之路障而發生危險，是其辯
    稱有設置告示牌不會發生危險云云，為卸責之詞，不足採信，本件犯行事證明確
    ，堪以認定，應依法論科。
二、核被告所為均係犯刑法第一百八十五條第一項之公共危險罪。被告第二次犯行，
    利用不知情之戴國鍍傾倒混凝土擁塞道路，係間接正犯。被告二次犯行，時間緊
    接，手段方法類似，所犯為構成要件相同之罪，應依連續犯之規定論以一罪。原
    審認被告罪證明確，適用刑法第一百八十五條第一項、第五十六條、第四十一條
    第一項、罰金罰鍰提高標準條例第一條前段、第二條之規定，量處被告有期徒刑
    四月，如易科罰金，以三百元折算一日，經核原判決認事用法並無不合，被告上
    訴意旨仍執前詞否認犯罪，核無理由，應予駁回。末查被告前曾受有期徒刑以上
    刑之宣告，執行完畢後五年內未曾受有期徒刑以上刑之宣告，有臺灣新竹地方法
    院檢察署刑案資料查註紀錄表一份附於偵查卷第十九頁及相關起訴書、判決書附
    於本案卷可稽，其年事已高，因一時失慮致罹刑典，且事後已將所圍設之路障撤
    除，有照片二張足佐，其經此偵審程序之教訓後，應能知所警惕，信無再犯之虞
    ，本院因認對其所宣告之刑以暫不執行為當，爰併予宣告緩刑二年，促其戒慎，
    用啟自新。
據上論斷，應依刑事訴訟法第四百五十五條之一第一項、第三項、第三百六十八條，
刑法第七十四條第二款，判決如主文。
本案經檢察官林佳穎到庭執行職務。
中      華      民      國    九十一    年      五      月      六      日
                              臺灣新竹地方法院刑事第二庭
                                  審判長法  官  王銘勇
                                        法  官  楊惠芬
                                        法  官  黃美盈
不得上訴。
右正本證明與原本無異。
 書記官  吳尚文
中      華      民      國    九十一    年      五      月      六      日
